臺灣雲林地方法院刑事判決　　　　　　　　　　　　九十一年度簡上字第一二號
　　上　訴　人　臺灣雲林地方法院檢察署檢察官
　　被　　　告　丙○○原名陳美.
右上訴人因被告侵占案件，不服本院虎尾簡易庭九十年度虎簡字第二四六號中華民國
九十年十二月三十日第一審刑事簡易判決（聲請簡易判決處刑書：臺灣雲林地方法院
檢察署九十年度偵字第四七五七號），提起上訴，本院判決如左：
    主  文
上訴駁回。
    事  實
一、丙○○自民國七十九年七月二十六日起，在乙○○○保險股份有限公司（下稱乙
    ○○○）虎尾展三課五區擔任收展員襄理乙職，負責向客戶收取保費、各種保險
    金給付申請及款項轉交，及保單質押貸款之申請、利息之收取及償還款解繳公司
    等業務，因所經營之服飾店生意失敗，一時經濟困窘，竟基於概括之犯意，意圖
    為自己不法之所有，藉收取保險費之業務上機會，連續於附表所示之時間，向如
    附表所示之保戶，收取如附表所示之保險費共計新台幣（下同）六十一萬四千九
    百三十二元後（嗣因乙○○○於本院審理時，另行補充五千三百二十一元，致原
    審未及審酌，而將金額載為六十萬九千六百十一元），以變易持有為所有之意思
    予以侵占入己，未繳回乙○○○。
二、案經乙○○○訴由臺灣雲林地方法院檢察署檢察官偵查後聲請簡易判決處刑。
    理  由
一、被告丙○○對於在附表所示之時間，向如附表所示之保戶收取續期保險費或保單
    貸款利息後予以侵占入己的事實，分別於檢察官偵訊時及本院審理時坦白承認，
    核與告訴人乙○○○代理人甲○○指訴之情節相符，並有被告出具挪用款項之切
    結書及乙○○○之續期保險費送金單、保單貸款利息收據等影本在卷可稽。依上
    開補強證據已足證明被告所為自白之真實性，是被告前開自白業務侵占之犯行，
    應屬真實而堪採信。本件事證明確，被告犯行，堪以認定。
二、核被告所為，係犯刑法第三百三十六條第二項之業務侵占罪。被告先後多次業務
    侵占犯行，時間緊接，方法相同，觸犯構成要件相同之罪名，顯係基於概括犯意
    為之，為連續犯，依刑法第五十六條之規定，應論以一罪，並加重其刑。原審以
    被告罪證明確，因而適用刑法第三百三十六條第二項、第五十六條規定，並審酌
    被告之素行、犯罪動機、所獲利益、所生危害及犯罪後態度等一切情狀，量處有
    期徒刑八月，並諭知緩刑三年。原判決認事用法，並無不合，量刑亦稱妥適。檢
    察官上訴意旨認緩刑宣告不當云云，惟本院認被告雖未與告訴人乙○○○達成和
    解，然未達成和解之原因，係因告訴人表明須全部清償方能達成，而以被告目前
    需獨立扶養女兒，及尚有高齡七十歲之母親待俸養之經濟狀況觀之，全部清償為
    其經濟狀況所不容許，然被告仍盡其所能，已先行賠償告訴人三十萬元，此有郵
    政劃撥儲金存款收據在卷可稽，足認被告確有和解之誠意。況被告是否與告訴人
    達成和解而取得告訴人之諒解僅為法院考量宣告緩刑之因素之一，並非絕對要件
    。是原審併予宣告緩刑並無不當，檢察官上訴為無理由，應予駁回。
據上論斷，應依刑事訴訟法第四百五十五條之一第三項、第三百六十八條，判決如主
文。
本案經檢察官林豐正到庭執行職務。
中      華      民      國      九十一      年    十    月    十一      日
                                   臺灣雲林地方法院刑事第一庭
                                       審判長法官  康樹正
                                       法      官  李明鴻
                                       法      官  許佩如
右正本證明與原本無異。
不得上訴。
                                       書  記  官  賴成育
中      華      民      國      九十一      年    十    月    十一    日
附錄本案論罪科刑法條：
中華民國刑法第三百三十六條第二項
對於業務上所持有之物，犯前條第一項之罪者，處六月以上五年以下有期徒刑，得併
科三千元以下罰金。
